臺灣高雄地方法院刑事判決
111年度審金訴字第254號
公  訴  人  臺灣高雄地方檢察署檢察官
被      告  陳柏帆


            許沛婕


            林威逸


上列被告因詐欺等案件，經檢察官追加起訴（111年度偵字第106
87號），本院判決如下：
    主  文
本件公訴不受理。
    理  由
一、追加起訴意旨略以：被告陳柏帆與許沛婕是夫妻。㈠陳柏帆
    、許沛婕於民國110年1月14日前某日加入真實姓名年籍不詳
    等成年人共同組成之3人以上之詐騙集團，負責向車手頭收
    取詐騙贓款（俗稱收水）之工作;被告林威逸負責保管提領
    贓款帳戶之存摺、印章、提款卡及收取詐騙贓款之車手頭;
    黃順忠(涉犯詐欺罪嫌部分，另行提起公訴)則是擔任車手工
    作。㈡嗣陳柏帆、許沛婕、林威逸及黃順忠和真實姓名年籍
    不詳成年之詐欺集團成員，共同意圖為自己不法之所有，基
    於三人以上共同詐欺取財、違反洗錢防制法之犯意聯絡，於
    109年年底某日，由黃順忠提供其申辦之合作金庫商業銀行
    帳號0000000000000號帳戶、臺灣銀行帳號000000000000號
    帳戶(下稱合庫銀行帳戶、臺灣銀行帳戶)給詐騙集團使用，
    再由身分不詳之詐欺集團成員於附表所示時間、方式向張書
    豪等4人施以詐術，致使張書豪等4人陷於錯誤，而將如附表
    所示之款項匯入上開2個帳戶，林威逸再將其保管之上開2個
    帳戶存摺、印章、提款卡交付給黃順忠，並指示黃順忠提領
    如附表所示之款項後交付給林威逸，再由林威逸轉交給陳柏
    帆及許沛婕，以此方法製造金流斷點，而掩飾、隱匿詐欺犯
    罪所得之去向及所在，黃順忠可藉此取得提款金額1%之報酬
    花用，而林威逸則可取得提款金額0.3%作為報酬。嗣張書豪
    等4人發覺有異並報警處理，而循線查悉上情。因認被告林
    威逸、陳柏帆、許沛婕涉犯刑法第339條之4第1項第2款之三
    人以上共同詐欺取財、洗錢防制法第14條第1項之洗錢罪嫌
    ；陳柏帆、許沛婕另違反組織犯罪防制條例第3條第1項之參
    與犯罪組織罪嫌。　　　　
二、按於第一審辯論終結前，得就與本案相牽連之犯罪或本罪之
    誣告罪，追加起訴，刑事訴訟法第265條第1項定有明文。又
    起訴之程序違背規定者，應諭知不受理之判決，並得不經言
    詞辯論為之，同法第303條第1款、第307條亦有明定。準此
    ，追加起訴應於第一審辯論終結前為之，如於第一審言詞辯
    論終結後，始追加起訴，則追加起訴之程序違背規定，自應
    諭知不受理之判決。
三、經查：
  ㈠檢察官以被告林威逸、陳柏帆、許沛婕等3人所涉本案詐欺案
    件（下稱本案），其中被告林威逸部分與另案臺灣高雄地方
    檢察署檢察官以111年度偵字第20319號號提起公訴，由本院
    111年度審原金訴字第1號審理之詐欺案件（下稱前案）間，
    有一人犯數罪之相牽連案件關係；而被告陳柏帆、許沛婕與
    前案有數人共犯數罪之相牽連案件關係，依刑事訴訟法第26
    5條第1項規定向本院追加起訴，並於111年5月20日繫屬於本
    院，有臺灣高雄地方檢察署函文及本院分案收案戳章在卷可
    按（審金訴卷第5頁）。
  ㈡然前案之本院111年度審原金訴字第1號案件，業經辯論終結
    ，並於111年在4月27日宣判在案等情，有前揭判決正本、書
    記官辦案進行簿各1份在卷可稽（審金訴卷第55至71、73頁
    ）。是檢察官既於本院111度審原金訴字第1號案件辯論終結
    且宣判後，始為追加起訴本案，已逾刑事訴訟法第265條第1
    項所定追加起訴時間之限制，揆諸前揭說明，其追加起訴之
    程序違背規定，爰不經言詞辯論，逕為諭知不受理之判決。
據上論斷，應依刑事訴訟法第303條第1款、第307條，判決如主
文。
中　　華　　民　　國　　111 　年　　6 　　月　　21　　日
              刑事第五庭  審判長  法  官  黃蕙芳
　　　　　　　　　
                                  法  官  陳銘珠
                                  
　　　　　　　　　　　　　　　　　法  官  李昆南
以上正本證明與原本無異。
如不服本判決應於收受判決後20日內向本院提出上訴書狀，並應
敘述具體理由。其未敘述上訴理由者，應於上訴期間屆滿後20日
內向本院補提理由書(均須按他造當事人之人數附繕本)「切勿逕
送上級法院」。
因疫情而遲誤不變期間，得向法院聲請回復原狀。
中　　華　　民　　國　　111 　年　　6 　　月　　22　　日
                                  書記官  鄭仕暘
附表
編號 被害人     詐  騙  方  式 匯款時間、金額 受款帳戶 提款時間及金額 ㈠ 張書豪 (提告) 詐騙集團於109年12月2日某時許，以「假投資」之詐騙手法，誘使被害人連結「MKJ」投資網站，致被害人陷於錯誤匯款 ①110年1月15日19時18分許匯款20萬元 上開合庫銀行帳戶 ⑴110年1月16日利用ATM提領3萬元5次共計15萬元 ⑵110年1月17日利用ATM提領3萬元5次共計15萬元 ⑶110年1月18日臨櫃提領20萬元    ②110年1月21日19時34分許匯款2萬元 上開臺灣銀行帳戶 ⑷110年1月21日23時23、25分許，利用ATM分別提領2萬、3萬元共計5萬元      ⑸110年1月22日14時2許、18時20分許，利用ATM分別提領1萬、200元共計1萬200元 ㈡ 許清雄 (提告) 詐騙集團於109年12月29日某時許，以「假投資」之詐騙手法，誘使被害人連結「MKJ GLOBAL LIMITED」投資網站，致被害人陷於錯誤匯款 ①110年1月14日21時38分許匯款5萬元  上開合庫銀行帳戶 110年1月14日、15日各利用ATM提領3萬元6次共計18萬元    ②110年1月14日21時41分許匯款3萬元   ㈢ 劉正翔 (提告) 詐騙集團於109年12月28日18時52分前某時，以「假投資」之詐騙手法，誘使被害人連結「MKJ」投資網站，致被害人陷於錯誤匯款 ①110年1月14日12時49分許匯款15萬元 上開合庫銀行帳戶 ⑴110年1月14日13時41分許提領56萬500元    ②110年1月22日15時16分許匯款24萬元  ⑵110年1月22日利用ATM提領3萬元4次共計12萬元      ⑶110年1月23日利用ATM提領3萬、3萬、2萬5,000元共計8萬5,000元